臺灣桃園地方法院刑事裁定
                                    110年度撤緩字第363號
聲  請  人  臺灣桃園地方檢察署檢察官
受  刑  人  游凱傑



上列聲請人因受刑人竊盜案件，聲請撤銷緩刑之宣告（110年度
執聲字第2772號），本院裁定如下：
    主  文
聲請駁回。
    理  由
一、聲請意旨略以：受刑人游凱傑前因竊盜案件，經本院於民國
    106年12月29日以105年度簡字第246號判決處有期徒刑3月、
    緩刑4年，於107年3月26日確定；詎其於緩刑期內之110年1
    月29日更犯竊盜罪，經本院於110年10月8日以110年度壢簡
    字第1164號判決處拘役50日，於110年11月19日確定，足認
    受刑人並未改過遷善，已動搖原判決緩刑宣告之基礎，且無
    從認原緩刑宣告得收其預期效果，已合於刑法第75條之1第1
    項第2款所定撤銷緩刑宣告之原因，爰依刑事訴訟法第476條
    規定，聲請撤銷緩刑宣告等語。
二、按緩刑之宣告應撤銷者，由受刑人所在地或其最後住所地之
    地方法院檢察官聲請該法院裁定之，刑事訴訟法第476條定
    有明文。次按受緩刑之宣告，而於緩刑期內因故意犯他罪，
    而在緩刑期內受6月以下有期徒刑、拘役或罰金之宣告確定
    ，足認原宣告之緩刑難收其預期效果，而有執行刑罰之必要
    者，得撤銷其宣告；撤銷之聲請，於判決確定後6月以內為
    之，刑法第75條之1第1項第2款、第2項（準用前條第2項之
    規定）分別定有明文。再按刑期滿，而緩刑之宣告未經撤銷
    者，其刑之宣告失其效力，但依第75條第2項、第75條之1第
    2項撤銷緩刑宣告者，不在此限，刑法第76條定有明文。是
    緩刑期滿，而緩刑之宣告未經撤銷者，其刑之宣告失其效力
    ，因而已無從對受刑人為撤銷緩刑之宣告，固為原則，然後
    案倘屬刑法第75條之1第1項第1款至第3款之犯罪情形而經刑
    之宣告確定，即便撤銷緩刑之裁定在前案緩刑期滿後，依刑
    法第76條但書之規定，該前案刑之宣告，尚不失其效力，檢
    察官仍得依同法第75條之1第2項之規定，於後案判決確定後
    6個月以內，為撤銷緩刑之聲請（臺灣高等法院110年度抗字
    第878號裁定意旨參照）。末考刑法第75條之1立法意旨，乃
    採裁量撤銷主義，賦予法院撤銷與否之權限，惟審認是否「
    得撤銷」之實質要件，厥為「足認原宣告之緩刑難收其預期
    效果，而有執行刑罰之必要」，故於上揭「得」撤銷緩刑之
    情形，法官應依職權本於合目的性之裁量，妥適審酌被告所
    犯前後數罪間，關於法益侵害之性質、再犯之原因、違反法
    規範之情節是否重大、被告主觀犯意所顯現之惡性及其反社
    會性等情，是否已使前案原為促使惡性輕微之被告或偶發犯
    、初犯改過自新而宣告之緩刑，已難收其預期之效果，而確
    有執行刑罰之必要，此與刑法第75條第1項所定2款要件，有
    一具備，即毋庸再行審酌其他情狀，應逕予撤銷緩刑之情形
    不同（臺灣高等法院110年度抗字第1403號裁定意旨參照）
    。　　　　　　
三、經查：
　㈠受刑人住桃園市觀音區，現在法務部○○○○○○○執行中，前因於
    104年12月5日犯竊盜案件，經本院於106年12月29日以105年
    度簡字第246號判決「處有期徒刑3月，如易科罰金，以新臺
    幣1,000元折算1日，緩刑4年，緩刑期間付保護管束」，於1
    07年3月26日確定（下稱前案），又因於緩刑期間內之110月
    1月29日犯竊盜罪，經本院於110年10月8日以110年度壢簡字
    第1164號判決處「拘役50日，如易科罰金，以新臺幣1,000
    元折算1日」，於110年11月19日確定（下稱後案），聲請人
    嗣向本院聲請撤銷前案緩刑宣告，於110年12月23日繫屬本
    院，並於111年1月10日及3月11日檢送本院於110年12月29日
    函調（續於111年3月8日函催）之前後案案卷等情，有個人
    戶籍資料查詢結果、臺灣高等法院被告前案紀錄表、在監在
    押全國紀錄表、上開判決、上開函文及本院收文章戳在卷可
    憑（見本院撤緩字卷；臺灣桃園地方檢察署〈下稱桃檢〉執聲
    字卷）。是受刑人於緩刑期內（自107年3月26日至111年3月
    25日）故意犯他罪（110月1月29日），而在緩刑期內受拘役
    之宣告確定（110年11月19日），聲請人並於判決確定後6月
    以內（110年12月23日）向有管轄權之本院聲請撤銷緩刑等
    節，首堪認定。再依上揭說明，受刑人前案之緩刑固於111
    年3月25日期滿，惟依刑法第76條但書及同法第75條之1第2
    項之規定，聲請人已於後案判決確定後6個月以內聲請撤銷
    緩刑，則受刑人前案所受刑之宣告，仍不失其效力。從而，
    聲請人本件聲請應屬合法，本院自得就聲請事項予以審酌，
    先予敘明。
　㈡受刑人有「緩刑期內因故意犯他罪，而在緩刑期內受6月以下
    有期徒刑、拘役或罰金之宣告確定」之情形，其行止固值非
    難，然本件是否撤銷原緩刑之宣告，仍應審酌受刑人是否符
    合「足認原宣告之緩刑難收其預期效果，而有執行刑罰之必
    要」之實質要件。茲敘如下：
　㊀受刑人前案所竊得之物為2袋資源回收鋁罐（價值約新臺幣〈
    下同〉40元），後案所竊得之物為行動電源1個、充電線1條
    及插座1個（價值約500元），價值均非甚高，嗣分別經被害
    人領回等情，業據前後案之被害人於警詢時指陳明確，並有
    上開物品照片、贓物認領保管單及前開判決在卷可憑（見桃
    檢104年度偵字第26447號卷，第9、16、28頁；桃檢110年度
    偵字第14750號卷，第23、39、47頁；桃檢執聲字卷），是
    法益侵害之程度實難謂重大。又受刑人後案係在圖書館於其
    收拾桌面個人物品離去之際而為乙情，有現場監視器錄影擷
    取畫面及承辦員警職務報告在卷可稽（見桃檢110年度偵字
    第14750號卷，第41至47頁；本院110年度壢簡字第1164號卷
    ，第25頁），是其當係臨時起意，與事先預謀者尚屬有間，
    考量後案經本院判決處拘役50日並得易科罰金，相較於前案
    判處之罪刑，罪質顯然較輕，自難認後案之犯罪情節重大，
    且後案行為（110年1月29日）與前案行為（104年12月5日）
    已相隔5年餘，亦難謂受刑人後案主觀犯意所顯現之惡性及
    反社會性重大，而得憑此遽認有執行前案刑罰之必要。
　㊁再參以受刑人有身心障礙（ICD-9-CM：29981）乙情，有其全
    民健康保險證明卡及中華民國身心障礙證明影本在卷可佐（
    見本院105年度訴字第234號卷，第22、24頁），而其現亦已
    因後案罪刑入監執行（指揮書執畢日期：111年4月16日）乙
    情，有臺灣高等法院被告前案紀錄表及在監在押全國紀錄表
    在卷可稽（見本院撤緩字卷）。是本院衡酌上開各情，認現
    執行後案之刑罰，當足使受刑人就其前揭所為獲得懲儆，尚
    不能僅因其有上開「緩刑期內因故意犯他罪，而在緩刑期內
    受6月以下有期徒刑、拘役或罰金之宣告確定」之情形，而
    置上開各情不論，逕認本件已「足認原宣告之緩刑難收其預
    期效果，而有執行刑罰之必要」。
　㈢從而，聲請人之本件聲請，尚有未洽，應予駁回。
四、依刑事訴訟法第220條，裁定如主文。 　　　
中　　華　　民　　國　　111 　年　　4 　　月　　6 　　日
                  刑事第十一庭    法　官  翁健剛
以上正本證明與原本無異。
如不服本裁定，應於裁定送達後5 日內向本院提出抗告狀。
　　　　　　　　　　　　　　　    書記官　黃挺豪
中　　華　　民　　國　　111 　年　　4 　　月　　7 　　日